臺灣高雄地方法院刑事簡易判決　　　　　99年度簡字第2401號
公　訴　人　臺灣高雄地方法院檢察署檢察官
被　　　告　蔡乙丞
上列被告因違反電信法等案件，經檢察官提起公訴（99年度偵字
第2563號），本院認為宜以簡易判決處刑（99年度訴字第1421號
），逕以簡易判決處刑如下：
    主  文
蔡乙丞犯收受贓物罪，累犯，處有期徒刑伍月，如易科罰金，以
新臺幣壹仟元折算壹日；又犯電信法第五十六條第一項之盜用電
信設備通信罪，累犯，處有期徒刑參月，如易科罰金，以新臺幣
壹仟元折算壹日。應執行有期徒刑陸月，如易科罰金，以新臺幣
壹仟元折算壹日。
    事實及理由
一、本件犯罪事實、證據，除將起訴書犯罪事實一第5 行補充為
    「持往其位於高雄縣岡山鎮（99年12月25日改制為高雄市岡
    山區○○○路280 巷16號住處之序號000000000000000 號、
    000000000000000 號等行動電話」，並將附表二編號5 金額
    更正為198 元，另補充被告於本院審理時之自白及中華電信
    高雄營運處服務中心99年10月8 日高服（99）查字第059 號
    查詢通話明細函復單為證據外，其餘均引用檢察官起訴書暨
    其附表一、二之記載（如附件）。
二、核被告所為，係犯刑法第349 條第1 項收受贓物罪，及電信
    法第56條第1 項盜用電信設備通信罪。被告於附表一所示之
    時間內，向不詳真實姓名年籍綽號「成仔」、「蕭仔」之人
    取得如附表一所示之行動電話，以及於附表二所示之時間內
    ，多次盜用他人之電信設備行動電話通信，各係基於收受贓
    物及盜用他人行動電話之一個意思決定，而以社會經驗認知
    上之一行為所為，其分別以一行為觸犯數罪名，均為想像競
    合犯，應依刑法第55條之規定，分別論以一收受贓物罪及盜
    用他人電信設備通信罪。被告所犯上開2 罪，犯意各別，行
    為互殊，應予分論併罰。被告有受有期徒刑執行完畢之情形
    ，此有臺灣高等法院被告前案紀錄表在卷可佐，其於徒刑執
    行完畢5 年之內故意再犯本件有期徒刑以上之罪，均為累犯
    ，應依法加重其刑。
三、爰審酌被告收受行動電話及SIM 卡等贓物，增加失主追贓之
    困難，其盜用他人行動電話通信，亦造成電信公司及行動電
    話所有人之損失，其所為實有不當，惟其於本院審理中已坦
    承犯行，並斟酌其盜用他人行動電話之不法利益合計僅有新
    臺幣313.16元，並非甚鉅，及被告前科等一切情狀，分別量
    處如主文所示之刑及諭知易科罰金之折算標準，另定應執行
    刑及易科罰金之標準。
四、依刑事訴訟法第449 條第2 項、第3 項、第454 條第2 項，
    電信法第56條第1 項，刑法第11條前段、第349 條第1 項、
    第41條第1 項前段、第47條第1 項、第55條、第51條第5 項
    ，刑法施行法第1 條之1 第1 項、第2 項前段，逕以簡易判
    決處如主文所示之刑。
如不服本判決，得自收受送達之日起10日內，向本院提起上訴。
中    華    民    國  100     年    1     月    18    日
                  高雄簡易庭    法  官  蔡書瑜
以上正本證明與原本無異。
中    華    民    國   100    年    1     月    18    日
                                書記官  林玉珊
附錄本判決論罪之法條：
中華民國刑法第349條第1項
收受贓物者，處3 年以下有期徒刑、拘役或5 百元以下罰金。
電信法第56條第1 項
意圖為自己或第三人不法之利益，以有線、無線或其他電磁方式
，盜接或盜用他人電信設備通信者，處5 年以下有期徒刑，得併
科新台幣150 萬元以下罰金。
附件：
臺灣高雄地方法院檢察署檢察官起訴書
                                       99年度偵字第2563號
     被      告  蔡乙丞  男  35歲（民國○○年○月○日生）
                         住高雄縣岡山鎮○○路280巷16號
                         國民身份證統一編號：Ｚ000000000號
 上列被告因贓物等案件，已經偵查終結，認應該提起公訴，茲將
 犯罪事實及證據並所犯法條分敘如下：
             犯罪事實
 一、蔡乙丞前於民國94年間因竊盜案件，經臺灣高雄地方法院以
     95年易字第205號判決有期徒刑1年6月確定，經判決減刑後
     ，於96年7月16日執行完畢。詎仍不知悔改，明知真實姓名
     年籍不詳綽號「蕭仔」、「成仔」，自96年12月30日起至97
     年3月29日止，持往其位於高雄縣岡山鎮○○路280巷16號住
     處之序號000000000000000號、000000000000000號等手機，
     及0000000000、0000000000等SIM卡，係來路不明之贓物，
     竟仍基於收受贓物之犯意而收受之（收受贓物部分詳附表一
     ）。另意圖為自己不法之利益，以上開收受之0000000000等
     SIM卡，自97年1月12日23時57分許起至97 年3月29日止，先
     後多次以無線電磁方式盜用鄭素琴等人所申請之門號，撥打
     或傳簡訊至女友劉慧琳所使用之0000000000門號，致使泛亞
     電信股份有限公司等電信公司行動電話控制機房陷於錯誤，
     誤認係該行動電話門號持有人所使用，而將使用電話費記錄
     在鄭素琴等人帳目上，而詐得通話之不法利益（違反電信法
     部分詳附表二）。
 二、案經國家通訊傳播委員會函送偵辦。
             證據並所犯法條
 一、證據清單：
 ┌──┬──────────┬─────────────┐
 │編號│  證  據  方  法    │  待  證  事  實          │
 ├──┼──────────┼─────────────┤
 │ 一 │被告蔡乙丞於偵查中之│(一)被告坦承扣案0000000000門│
 │    │供述。              │  號係其證人劉鈞翔交伊使用│
 │    │                    │  之事實。                │
 │    │                    │(二)被告坦承向「成仔」、「蕭│
 │    │                    │  仔」處收受之手機，多少知│
 │    │                    │  道這些東西來源不明之事實│
 │    │                    │  。                      │
 │    │                    │(三)被告坦承有以平春鵬095300│
 │    │                    │  8986門號、鄭素碧00000000│
 │    │                    │  65門號、郭獻連0000000000│
 │    │                    │  門號、林美珍0000000000門│
 │    │                    │  號（應係0000000000門號）│
 │    │                    │  、蔡沛儒0000000000門號撥│
 │    │                    │  打電話給女友劉慧琳之事實│
 │    │                    │  。                      │
 │    │                    │(四)被告坦承卷附扣案手機中簡│
 │    │                    │  訊照片中簡訊內容「甜蜜的│
 │    │                    │  家」、「賺錢的店」是伊代│
 │    │                    │  號之事實。              │
 │    │                    │(五)被告坦承有以劉俊華、陳秀│
 │    │                    │  惠、張吳秀環、余貴木、林│
 │    │                    │  美珍失竊之手機，插上其所│
 │    │                    │  使用之0000000000門號SIM │
 │    │                    │  卡，撥打電話給女友劉慧琳│
 │    │                    │  之事實。                │
 ├──┼──────────┼─────────────┤
 │ 二 │證人劉慧琳於警詢中之│(一)證人劉慧琳證述0000000000│
 │    │證述及偵查中之結證。│  門號係被告使用之事實。  │
 │    │                    │(二)證人劉慧琳證述被告有時以│
 │    │                    │  0000000000（平春鵬）、09│
 │    │                    │  00000000（鄭素碧）、0972│
 │    │                    │  009399（郭獻連）、092001│
 │    │                    │  8690（林美珍【應係091032│
 │    │                    │  4160】）、0000000000（蔡│
 │    │                    │  沛儒）等門號撥打其使用之│
 │    │                    │  0000000000門號之事實。證│
 │    │                    │  明被害人平春鵬等人上開門│
 │    │                    │  號為被告持有及遭被告盜打│
 │    │                    │  之事實。                │
 ├──┼──────────┼─────────────┤
 │ 三 │證人劉鈞翔於警詢中之│證人劉鈞翔證述0000000000門│
 │    │證述及偵查中之結證。│號SIM卡於96年12月底某日交 │
 │    │                    │予被告使用之事實。        │
 ├──┼──────────┼─────────────┤
 │ 四 │被害人劉俊華於警詢中│證明被害人劉俊華所有三星牌│
 │    │之證述。            │手機1支（序號0000000000000│
 │    │                    │4）於96年12月26日上午8時許│
 │    │                    │失竊之事實。              │
 ├──┼──────────┼─────────────┤
 │ 五 │被害人陳秀惠於警詢中│證明被害人陳秀惠所有三星牌│
 │    │之證述。            │手機1支（序號0000000000000│
 │    │                    │60）於96年12月29日上午7時 │
 │    │                    │許失竊之事實。            │
 ├──┼──────────┼─────────────┤
 │ 六 │被害人戴家俊於警詢中│證明被害人戴家俊所有BENQ牌│
 │    │之證述。            │手機1支（序號0000000000000│
 │    │                    │80）於97年1月2日18時許失竊│
 │    │                    │之事實。                  │
 ├──┼──────────┼─────────────┤
 │ 七 │被害人廖志忠於警詢中│證明被害人廖志忠所有MOTORO│
 │    │之證述。            │LA牌手機1支（序號000000000│
 │    │                    │202230）於97年1月4日19時許│
 │    │                    │失竊之事實。              │
 ├──┼──────────┼─────────────┤
 │ 八 │被害人阮翠嫦於警詢中│證明被害人阮翠嫦所使用聲寶│
 │    │之證述。            │牌手機1支（序號00000000000│
 │    │                    │9600）於97年1月9日17時許失│
 │    │                    │竊之事實。                │
 ├──┼──────────┼─────────────┤
 │ 九 │被害人張吳秀環於警詢│證明被害人張吳秀環所有三星│
 │    │中之證述。          │牌手機1支（序號00000000000│
 │    │                    │9780）於97年1月12日凌晨3時│
 │    │                    │時許失竊之事實。          │
 ├──┼──────────┼─────────────┤
 │ 十 │被害人鄭素碧於警詢中│證明被害人鄭素碧所有三星牌│
 │    │之證述。            │手機1支（序號0000000000000│
 │    │                    │00，內含0000000000門號SIM │
 │    │                    │卡1張）於97年1月12日上午5 │
 │    │                    │時許失竊之事實。          │
 ├──┼──────────┼─────────────┤
 │十一│被害人余貴木於警詢中│證明被害人余貴木所有不詳品│
 │    │之證述。            │牌手機1支（序號00000000000│
 │    │                    │0760）於97年1月16日上午6時│
 │    │                    │許失竊之事實。            │
 ├──┼──────────┼─────────────┤
 │十二│被害人郭獻連於警詢中│證明被害人郭獻連所有MOTORO│
 │    │之證述。            │LA牌手機1支（序號000000000│
 │    │                    │635070，內涵0000000000門號│
 │    │                    │SIM卡1張）於97年1月21日上 │
 │    │                    │午6時45分許失竊之事實。   │
 ├──┼──────────┼─────────────┤
 │十三│被害人林美珍於警詢中│證明被害人林美珍所有易利信│
 │    │之證述。            │牌手機1支（序號00000000000│
 │    │                    │1190）及0000000000門號SIM │
 │    │                    │卡1張於97年1月29日凌晨某時│
 │    │                    │失竊之事實。              │
 ├──┼──────────┼─────────────┤
 │十四│被害人劉惠美於警詢中│證明被害人劉惠美所有易利信│
 │    │之證述。            │牌手機1支（序號00000000000│
 │    │                    │4510）於97年1月29日13時20 │
 │    │                    │分許失竊之事實。          │
 ├──┼──────────┼─────────────┤
 │十五│被害人林錦治於警詢中│證明被害人林錦治所有不詳品│
 │    │之證述。            │牌手機1支（序號00000000000│
 │    │                    │9640）於97年1月30日13時許 │
 │    │                    │失竊之事實。              │
 ├──┼──────────┼─────────────┤
 │十六│被害人劉居發於警詢中│證明被害人劉居發所有MOTORO│
 │    │之證述。            │LA牌手機1支（序號000000000│
 │    │                    │926520）於97年2月8日23時許│
 │    │                    │失竊之事實。              │
 ├──┼──────────┼─────────────┤
 │十七│被害人蔡沛儒於警詢中│證明被害人蔡沛儒所有NOKIA │
 │    │之證述。            │牌手機1支（序號00000000000│
 │    │                    │5832）及0000000000門號SIM │
 │    │                    │卡1張於97年3月27日17時許失│
 │    │                    │竊之事實。                │
 ├──┼──────────┼─────────────┤
 │十八│被害人平春鵬於警詢中│證明被害人平春鵬所有095300│
 │    │之證述。            │8986門號SIM卡1張於97年3月 │
 │    │                    │前某日失竊之事實。        │
 ├──┼──────────┼─────────────┤
 │十九│扣押筆錄、扣押物品目│被告於97年8月5日在高雄監獄│
 │    │錄表                │為警扣得蔡沛儒失竊之序號35│
 │    │                    │000000000000號手機1支及093│
 │    │                    │0000000門號SIM卡1張之事實 │
 │    │                    │。                        │
 ├──┼──────────┼─────────────┤
 │二十│0000000000門號（平春│(一)0000000000門號與證人劉慧│
 │    │鵬）雙向通聯紀錄1份 │  琳持用之0000000000門號有│
 │    │（參警卷443頁-455頁 │  通聯之紀錄。佐證證人劉慧│
 │    │）。                │  琳及被告此部分自白與事實│
 │    │                    │  相符。證明被告持有095300│
 │    │                    │  8986門號SIM 卡而涉有收受│
 │    │                    │  贓物及違反電信法罪嫌之事│
 │    │                    │  實。                    │
 │    │                    │(二)被告於97年3 月29日上午7 │
 │    │                    │  時25分許，以0000000000門│
 │    │                    │  號SIM 卡插入被害人鄭素碧│
 │    │                    │  失竊之序號00000000000000│
 │    │                    │  0 手機撥打劉慧琳持用之09│
 │    │                    │  00000000門號，證明被告持│
 │    │                    │  有被害人鄭素碧失竊之上開│
 │    │                    │  手機而涉有收受贓物罪嫌之│
 │    │                    │  事實。                  │
 ├──┼──────────┼─────────────┤
 │二一│0000000000門號（鄭素│0000000000門號與證人劉慧琳│
 │    │碧）97年1月帳單1張（│持用之0000000000門號有通聯│
 │    │參警卷65頁）。      │之紀錄。佐證證人劉慧琳及被│
 │    │                    │告此部分自白與事實相符。證│
 │    │                    │明被告持有0000000000門號SI│
 │    │                    │M卡而涉有收受贓物及違反電 │
 │    │                    │信法罪嫌之事實。          │
 ├──┼──────────┼─────────────┤
 │二二│0000000000門號（郭獻│0000000000門號與證人劉慧琳│
 │    │連）通話明細清單影本│持用之0000000000門號有通聯│
 │    │1張。（參警卷80頁） │之紀錄。佐證證人劉慧琳及被│
 │    │                    │告此部分自白與事實相符。證│
 │    │                    │明被告持有0000000000門號SI│
 │    │                    │M卡而涉有收受贓物、違反電 │
 │    │                    │信法罪嫌之事實。          │
 ├──┼──────────┼─────────────┤
 │二三│0000000000門號（林美│0000000000門號與證人劉慧琳│
 │    │珍）通話明細影本1份 │持用之0000000000門號有通聯│
 │    │。（參警卷92頁）    │之紀錄。佐證證人劉慧琳及被│
 │    │                    │告此部分自白與事實相符。證│
 │    │                    │明被告持有0000000000門號SI│
 │    │                    │M卡而涉有收受贓物、違反電 │
 │    │                    │信法罪嫌之事實。          │
 ├──┼──────────┼─────────────┤
 │二四│0000000000門號（蔡沛│0000000000門號與證人劉慧琳│
 │    │儒）通話明細清單影本│持用之0000000000門號有通聯│
 │    │1份。（參警卷117頁）│之紀錄。佐證證人劉慧琳及被│
 │    │                    │告此部分自白與事實相符。證│
 │    │                    │明被告持有0000000000門號SI│
 │    │                    │M卡而涉有收受贓物、違反電 │
 │    │                    │信法罪嫌之事實。          │
 ├──┼──────────┼─────────────┤
 │二五│0000000000門號雙向通│(一)被告持用之0000000000門號│
 │    │聯紀錄1份（參警卷179│  SIM 卡於96年12月30日凌晨│
 │    │頁至338頁）。       │  零時57分許插入被害人劉俊│
 │    │                    │  華失竊之序號000000000000│
 │    │                    │  940 號手機撥打之事實，證│
 │    │                    │  明被告持有被害人劉俊華失│
 │    │                    │  竊之上開手機而涉有收受贓│
 │    │                    │  物罪嫌之事實。（參警卷19│
 │    │                    │  1 頁）                  │
 │    │                    │(二)被告持用之0000000000門號│
 │    │                    │  SIM 卡於96年12月30日凌晨│
 │    │                    │  2 時35分許插入被害人陳秀│
 │    │                    │  惠失竊之序號000000000000│
 │    │                    │  160 號手機撥打之事實，證│
 │    │                    │  明被告持有被害人陳秀惠失│
 │    │                    │  竊之上開手機而涉有收受贓│
 │    │                    │  物罪嫌之事實。（參警卷19│
 │    │                    │  2 頁）                  │
 │    │                    │(三)被告持用之0000000000門號│
 │    │                    │  SIM 卡於97年1 月12日上午│
 │    │                    │  6 時10分許插入被害人張吳│
 │    │                    │  秀環失竊之序號0000000000│
 │    │                    │  29780號手機撥打之事實， │
 │    │                    │  證明被告持有被害人張吳秀│
 │    │                    │  環失竊之上開手機而涉有收│
 │    │                    │  受贓物罪嫌之事實。（參警│
 │    │                    │  卷203 頁）              │
 │    │                    │(四)被告持用之0000000000門號│
 │    │                    │  SIM 卡於97年1 月17日18時│
 │    │                    │  43分許插入被害人余貴木失│
 │    │                    │  竊之序號000000000000760 │
 │    │                    │  號手機撥打之事實，證明被│
 │    │                    │  告持有被害人余貴木失竊之│
 │    │                    │  上開手機而涉有收受贓物罪│
 │    │                    │  嫌之事實。（參警卷208 頁│
 │    │                    │  ）                      │
 │    │                    │(五)被告持用之0000000000門號│
 │    │                    │  SIM 卡於97年1 月24日18時│
 │    │                    │  6 分許插入被害人廖志忠失│
 │    │                    │  竊之序號000000000000000 │
 │    │                    │  號手機撥打之事實，證明被│
 │    │                    │  告持有被害人廖志忠失竊之│
 │    │                    │  上開手機而涉有收受贓物罪│
 │    │                    │  嫌之事實。（參警卷219 頁│
 │    │                    │  ）                      │
 │    │                    │(六)被告持用之0000000000門號│
 │    │                    │  SIM 卡於97年1 月27日14時│
 │    │                    │  24分許插入被害人郭獻連失│
 │    │                    │  竊之序號000000000000000 │
 │    │                    │  號手機撥打之事實，證明被│
 │    │                    │  告持有被害人郭獻連失竊之│
 │    │                    │  上開手機而涉有收受贓物罪│
 │    │                    │  嫌之事實。（參警卷223 頁│
 │    │                    │  ）                      │
 │    │                    │(七)被告持用之0000000000門號│
 │    │                    │  SIM 卡於97年1 月27日18時│
 │    │                    │  12分許插入被害人戴家俊失│
 │    │                    │  竊之序號000000000000080 │
 │    │                    │  號手機撥打之事實，證明被│
 │    │                    │  告持有被害人戴家俊失竊之│
 │    │                    │  上開手機而涉有收受贓物罪│
 │    │                    │  嫌之事實。（參警卷223 頁│
 │    │                    │  ）                      │
 │    │                    │(八)被告持用之0000000000門號│
 │    │                    │  SIM 卡於97年1 月30日15時│
 │    │                    │  26分許插入被害人阮翠嫦失│
 │    │                    │  竊之序號000000000009600 │
 │    │                    │  號手機撥打之事實，證明被│
 │    │                    │  告持有被害人阮翠嫦失竊之│
 │    │                    │  上開手機而涉有收受贓物罪│
 │    │                    │  嫌之事實。（參警卷231 頁│
 │    │                    │  ）                      │
 │    │                    │(九)被告持用之0000000000門號│
 │    │                    │  SIM 卡於97年1 月30日22時│
 │    │                    │  27分許插入被害人林美珍失│
 │    │                    │  竊之序號000000000001190 │
 │    │                    │  號手機撥打之事實，證明被│
 │    │                    │  告持有被害人林美珍失竊之│
 │    │                    │  上開手機而涉有收受贓物罪│
 │    │                    │  嫌之事實。（參警卷232 頁│
 │    │                    │  ）                      │
 │    │                    │(十)被告持用之0000000000門號│
 │    │                    │  SIM 卡於97年1 月31日14時│
 │    │                    │  53分許插入被害人劉惠美失│
 │    │                    │  竊之序號000000000004510 │
 │    │                    │  號手機撥打之事實，證明被│
 │    │                    │  告持有被害人劉惠美失竊之│
 │    │                    │  上開手機而涉有收受贓物罪│
 │    │                    │  嫌之事實。（參警卷232 頁│
 │    │                    │  ）                      │
 │    │                    │(十一)被告持用之0000000000門號│
 │    │                    │  SIM 卡於97年2 月9 日上午│
 │    │                    │  5 時4 分許插入被害人劉居│
 │    │                    │  發失竊之序號000000000000│
 │    │                    │  520 號手機撥打之事實，證│
 │    │                    │  明被告持有被害人劉居發失│
 │    │                    │  竊之上開手機而涉有收受贓│
 │    │                    │  物罪嫌之事實。（參警卷24│
 │    │                    │  5 頁）                  │
 │    │                    │(十二)被告持用之0000000000門號│
 │    │                    │  SIM 卡於97年2 月19日16時│
 │    │                    │  27分許插入被害人林錦治失│
 │    │                    │  竊之序號000000000009640 │
 │    │                    │  號手機撥打之事實，證明被│
 │    │                    │  告持有被害人林錦治失竊之│
 │    │                    │  上開手機而涉有收受贓物罪│
 │    │                    │  嫌之事實。（參警卷264 頁│
 │    │                    │  ）                      │
 │    │                    │(十三)被告持用之0000000000門號│
 │    │                    │  SIM 卡於97年3 月28日14時│
 │    │                    │  38分許插入被害人蔡沛儒失│
 │    │                    │  竊之序號000000000005830 │
 │    │                    │  號手機撥打之事實，證明被│
 │    │                    │  告持有被害人蔡沛儒失竊之│
 │    │                    │  上開手機而涉有收受贓物罪│
 │    │                    │  嫌之事實。（參警卷321 頁│
 │    │                    │  ）                      │
 └──┴──────────┴─────────────┘
 二、所犯法條：
     按電信法第56條第1項之罪嫌，以意圖為自己或第三人不法
     之利益，使用有線、無線或其他電磁方式，盜接或盜用他人
     電信設備通信者為要件，該罪之處罰詐得免繳電信通信費用
     之不法利益規定，乃刑法詐欺得利罪之特別法，依特別法優
     於普通法之原則，自毋庸再論以刑法詐欺得利罪（最高法院
     88年1月19日88年度第1次刑事庭會議紀錄決議及最高法院88
     年度台非字第43號判決意旨）。是核被告所為，係犯刑法第
     349條第1項之收受贓物罪嫌及電信法第56條第1項罪嫌。又
     被告多次收受贓物及盜用他人電信設備通信之犯行，時間緊
     接，所犯構成要件相同，顯係基於接續犯意而反覆為之，為
     接續犯，請均論以一罪。另被告前曾有如犯罪事實所載之犯
     行，而受有期徒刑之執行，其於執行完畢5年內故意再犯最
     重本刑為有期徒刑以上之罪，為累犯，請依刑法47條第1項
     之規定，加重其刑。
 三、依刑事訴訟法第251條第1項提起公訴。
   此  致
 臺灣高雄地方法院
 中    華    民    國    99    年    6     月    30    日
                               檢  察  官  毛麗雅
 附表一（收受贓物部分）
 ┌──┬────────┬────────┬─────────┐
 │編號│時間            │地點            │贓物              │
 ├──┼────────┼────────┼─────────┤
 │ 1  │96年12月26日上午│高雄縣岡山鎮仁壽│被害人劉俊華失竊之│
 │    │8時許至96年12月 │路280巷16號     │三星手機1支（序號 │
 │    │30日凌晨零時57分│                │：000000000000000 │
 │    │間某時。        │                │）                │
 ├──┼────────┼────────┼─────────┤
 │ 2  │96年12月29日上午│同上            │被害人陳秀惠失竊之│
 │    │7時許至96年12月 │                │三星手機1支（序號 │
 │    │30日凌晨2時35分 │                │：00000000000000）│
 │    │間某時。        │                │。                │
 ├──┼────────┼────────┼─────────┤
 │ 3  │97年1月2日18時許│同上            │被害人戴家俊失竊之│
 │    │至97年1月27日18 │                │BENQ手機1支（序號 │
 │    │時12分間某時。  │                │：000000000000080 │
 │    │                │                │）。              │
 ├──┼────────┼────────┼─────────┤
 │ 4  │97年1月4日19時許│同上            │被害人廖志忠失竊之│
 │    │至97年1月24日18 │                │MOTOROLA手機1支（ │
 │    │時6分間某時。   │                │序號：000000000000│
 │    │                │                │230）。           │
 ├──┼────────┼────────┼─────────┤
 │ 5  │97年1月9日17時許│同上            │被害人阮翠嫦失竊之│
 │    │至97年1月30日15 │                │聲寶牌手機1支（序 │
 │    │時26分間某時。  │                │號：00000000000960│
 │    │                │                │0）。             │
 ├──┼────────┼────────┼─────────┤
 │ 6  │97年1月12日凌晨3│同上            │被害人張吳秀環失竊│
 │    │時許至97年1月12 │                │之三星牌手機1支（ │
 │    │日上午6時10分間 │                │序號：000000000009│
 │    │某時。          │                │780）。           │
 ├──┼────────┼────────┼─────────┤
 │ 7  │97年1月12日上午5│同上            │被害人鄭素碧失竊之│
 │    │時許至97年1月12 │                │三星牌手機1支（序 │
 │    │日23時57分間某時│                │號：00000000000000│
 │    │。              │                │0，含0000000000門 │
 │    │                │                │號SIM卡1張）。    │
 ├──┼────────┼────────┼─────────┤
 │ 8  │97年1月16日上午6│同上            │被害人余貴木失竊之│
 │    │時至97年1月17日 │                │不詳品牌手機1支（ │
 │    │18時43分間某時。│                │序號：000000000000│
 │    │                │                │760）。           │
 ├──┼────────┼────────┼─────────┤
 │ 9  │97年1月21日上午6│同上            │被害人郭獻連失竊之│
 │    │時45分許至97年1 │                │MOTOROLA牌手機1支 │
 │    │月27日14時24分間│                │（序號：0000000000│
 │    │某時。          │                │35070，含000000000│
 │    │                │                │9門號SIM卡1張）。 │
 ├──┼────────┼────────┼─────────┤
 │ 10 │97年1月29日凌晨 │同上            │被害人林美珍失竊之│
 │    │某時至97年1月30 │                │易利信牌手機1支（ │
 │    │日22時27分間某時│                │序號：000000000001│
 │    │。              │                │190）及0000000000 │
 │    │                │                │門號SIM卡1張。    │
 ├──┼────────┼────────┼─────────┤
 │ 11 │97年1月29日13時 │同上            │被害人劉惠美失竊之│
 │    │20分至97年1月31 │                │易利信牌手機1支（ │
 │    │日14時53分間某時│                │序號：000000000004│
 │    │。              │                │510）。           │
 ├──┼────────┼────────┼─────────┤
 │ 12 │97年1月30日13時 │同上            │被害人林錦治失竊之│
 │    │許至97年2月19日 │                │不詳品牌手機1支（ │
 │    │16時27分間某時。│                │序號：000000000009│
 │    │                │                │640）。           │
 ├──┼────────┼────────┼─────────┤
 │ 13 │97年2月8日23時許│同上            │被害人劉居發失竊之│
 │    │至97年2月9日上午│                │MOTOROLA牌手機1支 │
 │    │5時4分間某時。  │                │（序號：0000000000│
 │    │                │                │26520）。         │
 ├──┼────────┼────────┼─────────┤
 │ 14 │97年3月27日17時 │同上            │被害人蔡沛儒失竊之│
 │    │至18時間某時。  │                │NOKIA牌手機1支（序│
 │    │                │                │號000000000005832 │
 │    │                │                │）及0000000000門號│
 │    │                │                │SIM卡1張。        │
 ├──┼────────┼────────┼─────────┤
 │ 15 │97年3月29日上午7│同上            │被害人平春鵬失竊之│
 │    │時25分前某時。  │                │0000000000門號SIM │
 │    │                │                │卡1張。           │
 └──┴────────┴────────┴─────────┘
 附表二（違反電信法部分）
 ┌──┬───────┬─────┬─────┬───┬───┐
 │編號│時間          │發話門號  │受話門號  │通數  │金額  │
 ├──┼───────┼─────┼─────┼───┼───┤
 │ 1  │97年1月12日23 │0000000000│0000000000│1通   │11.18 │
 │    │時57分許      │（鄭素碧、│（劉慧琳）│      │元    │
 │    │              │泛亞電信）│          │      │      │
 ├──┼───────┼─────┼─────┼───┼───┤
 │ 2  │97年1月24日20 │0000000000│0000000000│1通   │25.74 │
 │    │時22分許      │（郭獻連、│          │      │元    │
 │    │              │中華電信）│          │      │      │
 ├──┼───────┼─────┼─────┼───┼───┤
 │ 3  │97年1月29日23 │0000000000│0000000000│1通（1│0元   │
 │    │時29分許      │（林美珍、│          │秒）  │      │
 │    │              │中華電信）│          │      │      │
 ├──┼───────┼─────┼─────┼───┼───┤
 │ 4  │97年3月27日18 │0000000000│0000000000│4通   │78.24 │
 │    │時許至同日18時│（蔡沛儒、│          │      │元    │
 │    │13分許。      │中華電信）│          │      │      │
 ├──┼───────┼─────┼─────┼───┼───┤
 │ 5  │97年3月29日上 │0000000000│0000000000│118通 │不詳  │
 │    │午7時25分許至 │（平春鵬、│          │      │      │
 │    │97年3月31日13 │中華電信）│          │      │      │
 │    │時28分許。    │          │          │      │      │
 └──┴───────┴─────┴─────┴───┴───┘